Mohamed Aziz Omri

♠ AzizOmri2 | in Med Aziz Omri | ■ azizomriomri@gmail.com | 1 +216 25 74 22 36

À Propos

Je suis étudiant en deuxième année cycle ingénieur en Architecture des Technologies de l'Information et du Cloud Computing à l'ESPRIT. Avec une expérience en développement, je suis impatient d'approfondir ma compréhension de la technologie Cloud. Mon objectif est d'acquérir de nouvelles compétences et une expertise dans ce domaine.

Expériences Professionnelles

Stagiaire chez ComAndDev

Juil 2023 - Sept 2023

- Étude de conception pour un site web de gestion des congés payés.
- Développement Backend en utilisant le framework RubyOnRails et réalisation de tests avec Postman.
- Développement Frontend en utilisant le framework Angular.
- Consommation des APIs avec Angular.

Stagiaire chez TUNTEL

Juil 2021 - Août 2021

- Exploitation des concepts théoriques en transmission de données.
- Surveillance des activités de l'équipe TUNTEL au sein de l'entreprise.

Projets Réalisés

Projet Cloud Intégré - Infrastructure Cloud OpenStack

Github

Mise en place d'une infrastructure CLOUD exploitant les services OpenStack et déploiement d'une application FullStack (Spring Boot + Angular) pour garantir sa scalabilité et sa haute disponibilité.

- Étude de l'architecture physique et logique de l'infrastructure.
- Choix des outils et des services Cloud appropriés.
- Mise en place d'une infrastructure capable de gérer les charges de travail.
- Création d'une application web en utilisant SpringBoot et Angular.
- Effectuer la déploiement de l'application web sur l'infrastructure préparée.

Mots-Clés: OpenStack, Kubernetes, Docker, Ansible, Promethus + Grafana, Azure...

EnergyBox - Application Web, Desktop et Mobile

Github

EnergyBox est un projet multiplateforme innovant qui offre un aperçu complet de la gamme diversifiée de services disponibles dans une salle de CrossFit de premier plan en Tunisie.

- Etude de conception pour l'application
- Développement de l'application Web en utilisant Symfony.
- Développement de l'application Desktop en utilisant JavaFx et SceneBuilder.
- Développement de l'application Mobile en utilisant Java et CodeNameOne.

Mots-Clés: HTML + CSS + JavaScript + Symfony + JavaFx + CodeNameOne + MYSQL + Scrum

SmartPrintingSystem - Application Desktop

Github

SPS est une application desktop dédiée spécifiquement à la gestion d'imprimerie.

- Etude de conception pour l'application
- Développement en utilisant Qt/C++.
- Développement de fonctionnalités avancées : l'exportation PDF, SMS, géneration des codes QR...

Mots-Clés: C++ (Framework Qt) + OracleDatabase + Arduino

EcoAware est un site web dédié à sensibiliser sur l'importance de préserver la nature.

- Etude de conception pour le site web.
- Développement Backend en utilisant PHP.
- Développement Frontend en utilisant HTML5, CSS3 et JavaScript.

 $Mots-Cl\acute{e}s: HTML + CSS + JS + PHP Native + MySQL$

FORMATION ACADÉMIQUE

2020 - présent Diplôme National d'ingénieur en informatique en **ESPRIT** (Présent) 2019 - 2020 Baccalauréat en Sciences Expérimentales en **Lycée Pilote Kasserine** (Assez Bien)

Compétences

Outils Cloud

Langages de programmation Gestion de base de données

Contrôle de version

Frameworks and Libraries

IDE

Ansible, Kubernetes, Docker, Azure...

C, C++, HTML5, CSS3, JavaScript, PHP, Java, Ruby, Python.

MySQL, Oracle Database. Git, Git Desktop, Github.

SDL, Qt, Symfony 5.4, Angular, RubyOnRails, Spring Boot, .NET. Codeblocks, VSCode, VSCode2022, Qt Creator, Netbeans 8.2, intelliJ.

LANGUE

Anglais Niveau B2 Français Niveau B2 Arabe Natif Espagnol Bases